臺灣士林地方法院小額民事判決　　　 110年度士小字第1545號
原　　　告　世貿新城甲乙基地社區管理委員會


法定代理人　陳善雍　
被　　　告　陳津隆　


上列當事人間給付管理費事件，於中華民國110 年9 月10日言詞
辯論終結，本院判決如下：
    主  文
被告應給付原告新臺幣壹萬叁仟伍佰元，及自民國一百一十年三
月二十一日起至清償日止，按年息百分之五計算之利息。
訴訟費用新臺幣壹仟元由被告負擔。
本判決得假執行。
    事實及理由要領
一、原告起訴主張：被告係門牌號碼臺北市○○區○○路00巷0
    號2 樓房屋（下稱系爭房屋）之所有權人，亦為原告所管理
    世貿新城甲乙基地社區（下稱系爭社區）之區分所有權人，
    依系爭社區住戶規約第10條約定，被告應按月應繳納新臺幣
    （下同）1,500 元管理費，詎被告自民國108 年6 月1 日起
    至109 年2 月29日止，未依約繳納管理費，迄今計積欠9 個
    月共13,500元管理費未繳納，屢經催討，未獲置理。為此，
    爰依公寓大廈管理條例及系爭社區規約等規定提起本件訴訟
    等語；並聲明被告應給付原告13,500元，及自起支付命令繕
    本送達翌日起至清償日止，按年息百分之5 計算之利息。
二、被告則以：伊不否認伊為系爭房屋之所有權人，但伊將該屋
    出租予他人，並不知悉該房客沒有繳納管理費，伊以為該房
    客均已繳納管理費，原告有交付伊欠繳管理費清單，伊有去
    告該房客欠租及欠繳管理費獲勝訴判決確定後目前仍執行不
    到。伊有一個停車位提供予原告使用，伊主張以該停車位租
    金與原告請求之管理費抵銷等語，資為抗辯；並聲明求為駁
    回原告之訴。
三、原告主張之事實，業據提出與所述相符之報備證明、住戶規
    約、存證信函、催繳通知及被告戶籍謄本等件為證。被告既
    不爭執其尚積欠原告13,500元管理費未繳納，自堪認原告之
    主張為真實。
四、按公寓大廈管理條例第21條規定：「區分所有權人或住戶積
    欠應繳納之公共基金或應分擔或其他應負擔之費用已逾二期
    或達相當金額，經定相當期間催告仍不給付者，管理負責人
    或管理委員會得訴請法院命其給付應繳之金額及遲延利息」
    。本件被告既為區分所有權人，即有繳納管理費之義務，至
    於其與承租人之住戶間，縱有應由承租人繳納管理費之約定
    ，惟本於債之關係相對性（民法第199條參照），被告亦不
    得執此約定對抗管理委員會。區分所有權人更不得以房屋已
    出租他人，即不負繳納管理費之主張。是本件被告以上開事
    由為辯，其不負有繳納管理費之義務，顯屬無據。至被告抗
    辯伊有提供一停車位予原告使用，並主張該停車位之租金與
    之管理費相互抵銷乙情，既為原告否認，被告就此亦未舉證
    以明，自難遽為對被告有利之認定，併予敘明。
四、綜上所述，原告依公寓大廈管理條例第21條及系爭社區住戶
    規約等規定，請求被告給付13,500元，及自110年3月21日起
    至清償日止，按年息百分之5計算之利息，為有理由，應予
    准許。
五、本件事證已臻明確，兩造其餘主張等攻擊防禦方法，核與判
    決結果不生影響，爰不一一論述。
六、本件係就民事訴訟法第436條之8第1項適用小額程序所為被
    告敗訴之判決，依同法第436條之20規定，應依職權宣告假
    執行，並依職權確定訴訟費用額為1,000元（第一審裁判費
    ），應由被告負擔。
中    華    民    國  110     年    9     月    17    日
                  士林簡易庭法  官  張明儀
以上正本係照原本作成。
如不服本判決，應於送達後20日內，向本院提出上訴狀，並表明
上訴理由（上訴理由應表明一、原判決所違背之法令及具體內容
。二、依訴訟資料可認為原判決有違背法令之具體事實。），如
於本判決宣示後送達前提起上訴者，應於判決送達後20日內補提
上訴理由書（須附繕本），如未於上訴後20日內補提合法上訴理
由書，法院得逕以裁定駁回上訴。
中    華    民    國   110    年    9     月    17    日
                            書記官  劉彥婷
附錄：
一、民事訴訟法第436條之24第2項：
    對於小額程式之第一審裁判上訴或抗告，非以其違背法令為
    理由，不得為之。
二、民事訴訟法第436條之25：
    上訴狀內應記載上訴理由，表明下列各款事項：
    (一)原判決所違背之法令及其具體內容。
    (二)依訴訟資料可認為原判決有違背法令之具體事實。